---
title: "TrabajoSegioMateoTMAAS"
date: "r Sys.Date()""
output: pdf_document
---

```{r setup, include=FALSE}
knitr::opts_chunk$set(echo = TRUE)
```

#Primero limpiamos el entorno y activamos las librerías y los datos

```{r library, echo=TRUE, include=FALSE}
library(readxl)
library(tidyverse)
library(ggplot2)
library(dplyr)
library(knitr)
library(PerformanceAnalytics)
library(corrplot)

bodegas_98<-read_xlsx("tmaas_evalua_01.xlsx",sheet="GRUPO_03")
bodegas_98<-data.frame(bodegas_98,row.names=1)
```
1
Detectar la posible existencia de missing values y outliers en la 
variable ENDEUDA. Decir qué casos concretos se encuentran en 
esta situación.
```{r 1}
bodegas_98 %>% filter(is.na(ENDEUDA)) %>% select(ENDEUDA,MATRIZ)
ggplot(data=bodegas_98, aes(x=row.names(bodegas_98),y=ENDEUDA))+
 geom_point()
  

```
No encontramos ningún outlier y siete valores que faltan

2
Caracterizar gráficamente la distribución de frecuencias de 
ENDEUDA tanto con la base de datos manteniendo los outliers, 
como eliminándolos (los missing values sí serán eliminados, en ambos 
casos).

```{r Frecuencias}
bodegas_muestra1<-select(bodegas_98,everything()) 
bodegas_muestra1<-bodegas_muestra1 %>% filter(! is.na(ENDEUDA))

ggplot(data = bodegas_muestra1, aes(x = ENDEUDA)) +
 geom_histogram( color='blue', aes(fill=..count..), 
alpha = 0.5) +
 geom_vline(xintercept = mean(bodegas_muestra1$ENDEUDA), color = "red") +
 geom_vline(xintercept = median(bodegas_muestra1$ENDEUDA), color = "green") +
 xlab('Endeudamiento (%)') +
 ylab('Frecuencias') +
 ggtitle('Histograma Endeudamiento sin NA') + 
 theme_grey()

ggplot(data = bodegas_98, aes(x = ENDEUDA)) +
 geom_histogram( color='blue', aes(fill=..count..), 
alpha = 0.5) +
 geom_vline(xintercept = mean(bodegas_98$ENDEUDA), color = "red") +
 geom_vline(xintercept = median(bodegas_98$ENDEUDA), color = "green") +
 xlab('Endeudamiento (%)') +
 ylab('Frecuencias') +
 ggtitle('Histograma Endeudamiento con NA') + 
 theme_grey()

```

3 
Caracterizar gráficamente (habiendo eliminado previamente missing 
values y outliers) la distribución de frecuencias de ENDEUDA
distinguiendo por forma jurídica de la empresa (FORMAJ). ¿Existen 
diferencias apreciables en ENDEUDA entre los diferentes grupos?
```{r formaJ}
ggplot(data = bodegas_muestra1, aes(x=FORMAJ, y = ENDEUDA)) + 
 geom_point(aes (group = FORMAJ, color = FORMAJ), size = 2, 
alpha = 0.9) +
 xlab('Empresas de la muestra') + 
 ylab('Endeudamiento (%)') +
 ggtitle('Endeudamiento por forma jurídica') +
 stat_summary(fun = "mean",
 geom = "point",
 size = 5,
 aes(col = FORMAJ)) +
 theme_grey()



``` 

4
Detectar la posible existencia de missing values y outliers en el caso 
conjunto de las variables ENDEUDA, ING, EMPLEADOS y 
ACTIVO. Decir qué casos concretos se encuentran en esta situación.
```{r missing values conjunto}
bodegas_98 %>% filter(is.na(ENDEUDA) | is.na(ING) | is.na(EMPLEA) | is.na(ACTIVO)) %>%
  select(ENDEUDA,ING,EMPLEA,ACTIVO)
bodegas_muestra2<-bodegas_98 
bodegas_muestra2 <- bodegas_muestra2 %>% filter(! is.na(ENDEUDA) & ! is.na(ING) & ! is.na(EMPLEA) & ! is.na(ACTIVO))
bodegas_muestra2_maha<-bodegas_muestra2
maha_bodegas<- mahalanobis(bodegas_muestra2_maha[,c(4,5,6,9)],
 center = colMeans(bodegas_muestra2_maha[,c(4,5,6,9)]),
cov = cov(bodegas_muestra2_maha[,c(4,5,6,9)]))
ggplot(data = bodegas_muestra2, aes(x = row.names(bodegas_muestra2), y = 
maha_bodegas)) + 
 geom_point(size = 2, alpha = 0.7, ) +
 xlab('Empresas') + 
 ylab('Distancia de Mahalanobis') +
 ggtitle('DETECTANDO OUTLIERS por MAHALANOBIS') + 
 theme(axis.text.x = element_text(angle = 90, size = 6,hjust = 1, 
vjust = 1))
bodegas_muestra2 %>% filter(maha_bodegas >= 10) %>% select(ENDEUDA,ING,EMPLEA,ACTIVO)
```
6 
Calcular la matriz de correlaciones entre las cuatro variables, una 
vez eliminados los missing values, tanto en el caso de eliminar los 
outliers como en el caso de no hacerlo. ¿Qué resultados observa en 
cuanto a la relación entre las variables? ¿Existen diferencias 
apreciables en los resultados de ambos casos?
```{r correlacion}
bodegas_muestra3<-bodegas_muestra2
bodegas_muestra3<-bodegas_muestra2 %>% filter(maha_bodegas < 10) 
bodegas_muestra3_cor<-bodegas_muestra3 %>%  select(ENDEUDA,ING,EMPLEA,ACTIVO)
bodegas_muestra2_cor<-bodegas_muestra2 %>%  select(ENDEUDA,ING,EMPLEA,ACTIVO)
chart.Correlation(bodegas_muestra3_cor, histogram = F, pch = 18)
chart.Correlation(bodegas_muestra2_cor, histogram = F, pch = 18)


``` 